臺灣新竹地方法院刑事裁定　　　　　　　 96年度訴字第721號
公　訴　人　臺灣新竹地方法院檢察署檢察官
被　　　告　丙○○
　　　　　　乙○○
　　　　　　甲○○
上一人選任　金玉瑩　律師
辯　護　人　李育錚　律師
上列被告因違反證券交易法等案件，經檢察官提起公訴（95年度
偵字第1005號、第1106號），本院裁定如下：
    主    文
檢察官應於本裁定送達後拾日內補正被告犯罪之證據並指出證明
之方法。
    理    由
一、按檢察官就被告犯罪事實，應負舉證責任，並指出證明之方
    法。法院於第一次審判期日前，認為檢察官指出之證明方法
    顯不足認定被告有成立犯罪之可能時，應以裁定定期通知檢
    察官補正，逾期未補正者，得以裁定駁回起訴，刑事訴訟法
    第161條第1項、第2項定有明文。
二、本件檢察官以被告涉犯違反證券交易法第171條第1項第2款
    及違反商業會計法第71條第1項第1款罪嫌，提起公訴，提出
    被告丙○○、乙○○、甲○○之供述、證人林伯翰、洪士琪
    、鄭正宗、姜榮貴、陳怡君、王世一之證述、王世一之離職
    書、浩成亞太基金有限公司申請表、建漢科技公司當日重大
    訊息之詳細內容3 紙、建漢科技股份有限公司93年第3 次董
    事會議事錄、董事會簽到簿、投資計畫取得申請表、總帳傳
    票、94年4 月22日、同年9 月12日、同年12月19日建漢科技
    公司當日重大訊息之詳細內容3 紙、機器設備租賃合約書、
    包用產能合作協議書為證。
三、本院查：
（一）公訴意旨認被告乙○○與丙○○、甲○○共犯違反證券交
      易法第171條第1項第2款之罪，雖提出Citron公司網頁資
      料，其上記載負責人為乙○○，惟乙○○於95年2月13日
      調查局詢問中陳稱：其為名義負責人，實際負責人為丙○○及王彬，其僅負責一般行政事務，並否認知悉建漢公司
      貸予Citron 1,000萬美元及與建漢公司產能包用合約中建
      漢公司支付560萬美元保證金之情事。另於96年2月14日偵
      訊中陳稱實際負責人為王彬，並否認所有犯行。同案被告
      丙○○於95年2 月13日調查局詢問中陳稱：．．．純粹為
      臺灣所轉投資之事業，後因政府規定無法再行增資，故將
      Citron公司股權賣給大陸投資者王彬；另一同案被告甲○○於95年2 月13日調查局詢問中陳稱：Citron公司原係建
      昊電子（負責人為丙○○）、益鼎光電（負責人為甲○○
      ）、廣大興業（負責人為丙○○）於91年間共同投資設立
      之BVI 公司．．．Citron公司設立於維京群島，登記負責
      人為乙○○，後經股權買賣後，由美籍中國人王彬擁有Ci
      tron公司百分之百的股權，並負責公司實際經營．．．。
      而建漢公司之資金貸放申請表上，係由陳梅芳（乙○○及
      丙○○之堂姐）代為簽名，陳梅芳於96年6 月27日調查局
      詢問人亦陳稱王彬係Citron公司負責人，則Citron公司之
      實際負責人究竟為誰？上開建漢公司與Citron公司之借貨
      契約及支付保證金情事，乙○○是否參與其過程，其情形
      如何？均未經檢察官調查，足見檢察官指出之證明方法顯
      不足認定乙○○共犯違反證券交易法第171 條第1 項第2
      款之罪。
（二）建漢公司於92年12月23日所發行之可轉換公司債1億美元
      ，公訴意旨認丙○○、甲○○擅自挪用其中1,600萬美元
      用於購買浩成全球靈活投資基金、浩成亞太高科技平衡基
      金等海外基金。甲○○於95年2月13日調查局詢問中辯稱
      並未挪用前述海外可轉換公司債之專戶款項，係建漢公司
      財務部門人員於93年3月、4月間辦理匯款手續時，錯誤自
      大眾商業銀行新竹分行專戶匯款用於購買基之用，惟承辦
      人員事後發現錯誤，立刻自建漢公司其他帳戶回補等額項
      至該專戶云云；丙○○於95年5月8日偵訊中亦辯稱係公司
      財務匯款人員的作業錯誤，事後發現錯誤後有將專款補回
      。雖證人王世一於96年7月24日調查局詢問中證稱係依甲○○指示購買前述基金，然王世一是否為甲○○、丙○○
      所指財務匯款人員？回補人員是否為同一人？檢察官於偵
      查中未曾傳喚甲○○本人及相關人員就此部分辯解進行訊
      問，亦未調查是否立刻有其他資金回補至上開專戶之情形
      。
（三）凡此諸點，均有未明，應由檢察官負舉證責任。爰於第一
      次審判期日前，依刑事訴訟法第161條第2項裁定如主文。
中　　華　　民　　國　　96　　年　　11　　月　 23　　日
                  刑事第二庭審判長法　官  汪漢卿
                   　             法  官  蔡川富
                                  法  官  李毓華
以上正本證明與原本無異。
不得抗告。
中　　華　　民　　國　　96　　年　　11　　月　　23　　日
                                  書記官  陳美利
